# 分配的股利是否可以冲回

提问人：szhzy8888 时间：2012-03-06 20:11:37
分配的股利公司不想支付了，是否可以冲回？

回答人：chenyiwei
个人理解，应遵循当初作出利润分配决议时相同的程序，由公司股东大会通过撤销原先的利润分配方案的决议，据以将应付股利转回到未分配利润。但是，鉴于应付股利一经宣告即成为公司对股东的一项债务，因此对于不同意撤销原先的利润分配方案的股东，其应得的股利仍需按原约定支付。 这更多地是一个法律问题，请法律专业方面的网友发表意见，谢谢！

提问人：szhzy8888 时间：2012-03-06 21:27:26
谢谢版主，我提的问题中股东都已同意撤销股利分配，我只是想问一下这样在财务和税法是否有风险或者不妥当？

回答人：chenyiwei
财务上应在通过撤销原利润分配决议的股东会决议后将应付股利转回未分配利润；税务方面，因为利润分配是税后的，且就投资方而言也是免税收入，所以应不涉税。